# 统借统贷现金流分类

提问人：logxu 时间：2018-05-31 08:46:48
集团统借统贷业务从银行获取资金后，转贷给下属融资租赁公司，相关现金流在租赁公司和合并报表分别归属于什么？经营性现金流吗？@chenyiwei

回答人：chenyiwei
租赁公司应属于筹资活动的现金流入。集团合并报表层面只需体现从外部融入资金的筹资活动现金流入。

提问人：logxu 时间：2018-05-31 20:56:57
转贷给租赁公司的外部借款在合并报表中作为集团租赁板块的借入资金，按金融业报表格式作为经营性现金流入列报在合并报表是否也有道理？

回答人：chenyiwei
如何证明该转贷的合规性？如何证明贷给租赁公司的资金与外部借款之间的直接对应关系？